臺灣高等法院臺中分院刑事判決
111年度上易字第91號

上  訴  人  臺灣彰化地方檢察署檢察官
被      告  張文彥



上列上訴人因被告妨害自由案件，不服臺灣彰化地方法院110年
度訴字第404號中華民國110年11月11日第一審判決（起訴案號：
臺灣彰化地方檢察署110年度偵字第1441號），提起上訴，本院
判決如下：
    主  文
原判決關於恐嚇罪部分撤銷。
張文彥犯恐嚇罪，處罰金新臺幣伍仟元，如易服勞役，以新臺幣
壹仟元折算壹日。
    事  實
一、張文彥於民國109年8月8日22時許，與同為彰化縣立○○國中
    家長會成員之詹文錦、盧靜、胡惠蓉、張聖官、王美蘭及王
    宛瑂等人在彰化縣○○市○○街000號內飲酒聊天，張文彥因細
    故與詹文錦發生口角，竟基於恐嚇危害他人安全之犯意，向
    詹文錦怒稱：幹你娘，我有傢伙，我會叫兄弟來找你，讓你
    沒辦法活到明天，要你永遠無法工作等語（公然侮辱部分，
    業經公訴不受理判決確定），致詹文錦心生畏懼而危害於安
    全。
二、案經詹文錦訴由彰化縣警察局員林分局報告臺灣彰化地方法
    院檢察署檢察官偵查起訴。
　　理  由
壹、證據能力方面
　　被告以外之人於審判外之陳述，雖不符刑事訴訟法第159條
    之1至第159條之4之規定，而經當事人於審判程序同意作為
    證據，法院審酌該言詞陳述或書面陳述作成時之情況，認為
    適當者，亦得為證據；當事人、代理人或辯護人於法院調查
    證據時，知有同法第159條第1項不得為證據之情形，而未於
    言詞辯論終結前聲明異議者，視為有前項之同意，刑事訴訟
    法第159條之5定有明文，而該條規定之立法意旨，在於確認
    當事人對於傳聞證據有處分權，得放棄反對詰問權，同意或
    擬制同意傳聞證據可作為證據，屬於證據傳聞性之解除行為
    ，如法院認為適當，不論該傳聞證據是否具備刑事訴訟法第
    159條之1至第159條之4所定情形，均容許作為證據，不以未
    具備刑事訴訟法第159條之1至第159條之4所定情形為前提（
    最高法院104年度第3次刑事庭會議決議參照）。本判決認定
    事實所引用之供述證據（含文書證據），檢察官、被告於本
    院準備程序時，均不爭執其證據能力，亦未於言詞辯論終結
    前聲明異議，而本院審酌各該證據作成時之情況，並無違法
    不當或證明力明顯過低之瑕疵，認以之作為證據應屬適當，
    是依刑事訴訟法第159條之5規定，均有證據能力。
貳、實體方面　　　　
一、訊據被告張文彥矢口否認有何恐嚇犯行，辯稱：我當天喝很
    多酒，我沒有恐嚇的意思，而且我後來有道歉，詹文錦有原
    諒我，我確實沒有要恐嚇他的意思云云。然查：上開犯罪事
    實業據證人即告訴人詹文錦於警詢時指述歷歷，核與目擊證
    人盧靜、王美蘭及王宛瑂於警詢時證述之情節相符，並有彰
    化基督教醫療財團法人員林基督教醫院診斷書1份、現場監
    視器畫面擷取照片4張在卷可佐。況被告於原審亦為認罪之
    表示，且在被告對告訴人詹文錦恐稱上開言詞前，被告已因
    細故而與告訴人詹文錦發生口角，繼而有翻桌並造成桌子撞
    到告訴人詹文錦頭部成傷之情，則其在盛怒之下對告訴人詹
    文恐稱前開言詞，尚與經驗常情相符。是被告之所辯顯係事
    後卸責之詞，不足採信，事證明確，其犯行洵堪認定。
二、核被告所為，係犯刑法第305條之恐嚇罪。
三、原審以被告先翻桌傷害告訴人，再於密接時間出言恐嚇，其
    不法目的單一，侵害同一法益，應為行為單數，而恐嚇為具
    體危險犯，都是對告訴人身體法益不同的侵害階段，應為法
    條競合（默示補充關係），僅成立傷害罪，不另成立恐嚇罪
    ，而本案業經告訴人具狀撤回告訴，應為公訴不受理判決之
    諭知，固非無見。惟查：㈠本件檢察官起訴被告涉犯刑法第2
    77條第1項之傷害罪、第305條之恐嚇罪及第309條第１項之公
    然侮辱罪，其中傷害罪及公然侮辱罪係屬告訴乃論之罪，茲
    據告訴人撤回告訴，則此部分自應為公訴不受理判決之諭知
    。惟恐嚇罪為非告訴乃論之罪，且本案被告係傷害告訴人之
    身體後，始另行對告訴人恐稱：我有傢伙，我會叫兄弟來找
    你，讓你沒辦法活到明天，要你永遠無法工作等語，亦係以
    加害生命、財產等惡害恐嚇告訴人，與其實害之傷害告訴人
    身體，兩者內容並不相同，原難認其恐嚇之危險行為已為前
    階段之傷害行為所吸收，足見被告之上開恐嚇行為應係另行
    起意之獨立行為，且既非告訴乃論之罪，縱使告訴人具狀撤
    回告訴，法院仍應為實體判決。㈡另按刑法上所謂犯罪行為
    之高度行為吸收低度行為、後行為吸收前行為或實害行為吸
    收危險行為等吸收關係，而不另就低度行為、前行為或危險
    行為論罪，係以高度行為、後行為或實害行為等經論罪為前
    提，倘高度行為、後行為或實害行為等因欠缺訴追條件或不
    能證明被告犯罪而未予論罪，自不生吸收關係，仍應就被告
    被訴之所謂低度行為、前行為或危險行為等予以裁判(最高
    法院107年度台上字第4799號判決意旨參照)。退而言之，縱
    使如原審所認本案傷害及恐嚇行為間，有實害行為吸收危險
    行為之吸收關係，惟於告訴人撤回傷害罪之告訴後，法院仍
    應就恐嚇罪部分予以實體判決。原審認被告所涉傷害罪與恐
    嚇罪應為法條競合，僅成立傷害罪，不另成立恐嚇罪，而未
    就恐嚇罪為實體判決，自有未合。是檢察官之上訴為有理由
    ，自應由本院就被告所涉恐嚇罪部分撤銷改判。爰審酌被告
    與告訴人同為員林國中之家長會成員，僅因細故即出言恐嚇
    告訴人，致告訴人心生畏懼，惟已與告訴人調解成立，除賠
    償告訴人新臺幣（下同)6萬元外，另捐助員林國中清寒獎學
    金10萬元，告訴人並已原諒被告，有彰化縣員林市調解委員
    會調解書影本1份附於原審卷可按，足見被告犯罪後之態度
    良好等一切情狀，量處如主文第2項所示之刑，並諭知易服
    勞役之折算標準。
據上論結，應依刑事訴訟法第369條第1項前段、第364條、第299
條第1項前段，刑法第305條、第42條第3項前段，刑法施行法第1
條之1第1項、第2項前段判決如主文。
本案經檢察官何金陞提起公訴，檢察官吳皓偉提起上訴，檢察官
陳佳琳到庭執行職務。
中　　華　　民　　國　　111 　年　　4 　　月　　6 　　日
              刑事第一庭　審判長法　官　江德千
                                法　官　高增泓
　　　　  　　　　　　　　　　　法　官　簡源希
以上正本證明與原本無異。
被告或得為被告利益上訴之人得提起上訴。
如不服本判決應於收受送達後20日內向本院提出上訴書狀，其未
敘述上訴理由者，並得於提起上訴後20日內向本院補提理由書（
均須按他造當事人之人數附繕本）「切勿逕送上級法院」。因疫
情而遲誤不變期間，得向法院聲請回復原狀。
                                書記官  吳麗琴
中　　華　　民　　國　　111 　年　　4 　　月　　6 　　日
附錄論罪科刑法條：　　
刑法第305條
以加害生命、身體、自由、名譽、財產之事恐嚇他人，致生危害
於安全者，處2年以下有期徒刑、拘役或9千元以下罰金。